# 吸收合并，母公司合并报表处理

提问人：桃花落了晼晚 时间：2015-11-30 12:31:44
A是B公司和C公司的母公司。A持有B100%股权，A持有C75%股权，B持有C剩余25%股权.10月 31 日，A吸收合并C公司,c公司注销。
请问合并日，怎么做A(母公司)的合并报表。主要是，B公司持有C公司的25%股权如何处理？

回答人：chenyiwei
当时的重组方案中应该会对B持有C的股权如何处理有安排的，例如是否先由B将该部分股权转让或无偿划转给A，使A对C的持股比例变为 100 ％，再进行吸收合并。无论A、B之间如何处理，该内部吸收合并事项对A的合并报表都是不会有影响的。

提问人：桃花落了晼晚 时间：2015-12-01 10:33:35
谢谢chen版。主要是当时做母公司报表遇到了点问题。对于合并报表确实没有影响。后来确实找到关于B对于C25%股权处理的相关文件。还是chen版有经验啊。非常感谢。如果不处理，这样交叉持股是不是很难处理啊？

回答人：chenyiwei
任何吸收合并交易都可以看作两步：第一步是把被吸收方变为吸收方的全资子公司；第二步是吸收该全资子公司。否则交叉持股的处理很难操作。